# 收入确认方式

提问人：wx_5fa4a276ef9a 时间：2021-12-09 11:26:45
公司向客户提供三年期技术支持服务。合同约定每年 300 万元的70%按季支付，剩余30%客户年底按照对公司全年提供服务的有效工时进行统计，如果有效工时超过 2 万小时，则30%尾款全额支付；如果低于 2 万小时，则按照相应比例进行扣除。
该种情况下，公司应如何进行收入确认？

回答人：chenyiwei
首先要注意区分：该项服务是在一个时点确认收入还是在一段时间内确认收入？
如果属于后者，则由于到年末可根据有效工时的最终确定消除收入金额的不确定性，因此在年末结账时无特殊问题。日常月末或季度末结账时，应根据新收入准则中关于可变对价的处理原则，关注如果将该30%部分计入合同总价，则年末是否会因为有效工时不足而发生重大转回。如果认为这种转回发生的可能性并非极低，则基于谨慎考虑，因根据以往历史经验合理估计的有效工时数，合理估计将多少可变对价纳入交易总价才可以满足“极可能不会发生重大转回”的标准，据此计量收入。到年末再进行调整。